臺灣高雄地方法院刑事判決　　　　　　　96年度訴字第2347號
公　訴　人　臺灣高雄地方法院檢察署檢察官
被　　　告　甲○○
　　　　　　　　　　（現於臺灣高雄第二監獄另案執行中）
上列被告因毒品危害防制條例案件，經檢察官提起公訴（96年度
毒偵字第3819號），本院以簡式審判程序判決如下：
    主  文
甲○○施用第一級毒品，累犯，處有期徒刑捌月。又施用第二級
毒品，累犯，處有期徒刑肆月。應執行有期徒刑拾月。
    事  實
一、甲○○前(1)因違反麻醉藥品管理條例、搶奪等案件，經本院
    以83年度易字第6965號、臺灣高等法院高雄分院以84年度上
    訴字第290 號、84年度上訴字第1791號判決分別判處有期徒
    刑1 年、10月、5 年6 月確定。上開三案件經定應執行刑為
    有期徒刑7 年；又再因違反麻醉藥品管理條例案件，經本院
    以84年度易字第6475號判處有期徒刑1 年2 月確定，並與前
    開經定應執行刑之案件接續執行，於民國88年4 月26日假釋
    出監，嗣經撤銷假釋，入監執行殘刑有期徒刑4 年20日，甫
    於93年1 月31日縮短刑期執行完畢；(2)又因施用毒品案件，
    經本院裁定送勒戒處所觀察、勒戒後，認有繼續施用傾向，
    經本院裁定送強制戒治，於89年3 月24日停止戒治並交付保
    護管束，嗣於同年10月20日保護管束期滿而強制戒治執行完
    畢，並經臺灣高雄地方法院檢察署檢察官以89年度戒毒偵字
    第1195號為不起訴處分確定。
二、詎仍不知悔改，於前述觀察、勒戒及強制戒治執行完畢釋放
    後，5 年內再犯施用毒品之罪，經本院以93年度訴字第2371
    號判決判處有罪確定後，復分別基於施用第一級毒品海洛因
    、第二級毒品甲基安非他命之犯意，於96年1 月9 日某時許
    ，在其位於高雄縣鳳山市○○街○ 段5 號之住處，先後以注
    射針筒注射及將甲基安非他命放入玻璃球燒烤之方式，分別
    施用第一級毒品海洛因、第二級毒品甲基安非他命各1 次；
    嗣於同日下午4 時45分許，因其為毒品調驗人口，經警方通
    知至警局採尿送驗後，檢驗結果呈嗎啡、甲基安非他命之陽
    性反應，而查悉上情。
三、案經高雄縣政府警察局林園分局報告臺灣高雄地方法院檢察
    署檢察官偵查起訴。
    理  由
一、被告甲○○所犯係死刑、無期徒刑、最輕本刑為3 年以上有
    期徒刑以外之罪，其於準備程序中就前揭被訴事實為有罪之
    陳述，經受命法官告知簡式審判程序之旨，並聽取其與公訴
    人之意見後，本院合議庭認為適宜由受命法官獨任進行簡式
    審判程序，爰依刑事訴訟法第273 條之1 第1 項規定，裁定
    由受命法官獨任進行簡式審判程序，合先敘明。
二、上揭事實，業據被告於審理時坦承不諱，且被告為警所採之
    尿液，經送正修科技大學超微量研究科技中心檢驗結果，確
    呈嗎啡及甲基安非他命陽性反應，有該中心96年2 月6 日檢
    驗報告（檢體編號：137 號）、列管毒品人口尿液檢體採集
    送驗紀錄表各1 紙在卷可稽，足徵被告之自白與事實相符，
    堪以採信。是本案事證明確，被告施用第一級毒品海洛因、
    第二級毒品甲基安非他命之犯行，洵堪認定。
三、按毒品危害防制條例前於92年7 月9 日修正公布，自93年1
    月9 日施行，觀之該條例第20條、第23條之立法理由，修正
    後毒品危害防制條例就施用毒品者，只於「初犯」及「5 年
    後再犯」二種情形，有其追訴條件之限制，即須於初犯經觀
    察、勒戒或強制戒治釋放後，5 年內均無施用毒品之行為，
    始能認其前所實施之觀察、勒戒或強制戒治已足遮斷毒癮，
    而得於5 年後再犯時，再予適用初犯之規定，重行觀察、勒
    戒等程序。倘5 年內已經再犯，被依法追訴處罰，縱其第3
    次（或第3 次以上）施用毒品之時間在初犯釋放5 年以後，
    即與「5 年後再犯」之情形有別，且因已於「5 年內再犯」
    ，顯見其再犯率甚高，原實施觀察、勒戒或強制戒治，已無
    法收其實效，而無5 年戒斷期之存在，自無再經觀察、勒戒
    及強制戒治之必要，應得逕行追訴處罰（最高法院95年5 月
    9 日95年度第7 次刑事庭會議決議參照）。經查：本件被告
    前因施用毒品案件，經本院裁定送勒戒處所觀察、勒戒後，
    認有繼續施用傾向，經本院裁定送強制戒治，於89年3 月24
    日停止戒治並交付保護管束，嗣於同年10月20日保護管束期
    滿而強制戒治執行完畢，並經臺灣高雄地方法院檢察署檢察
    官以89年度戒毒偵字第1195號為不起訴處分確定；再因施用
    第一級、第二級毒品案件，經本院以93年度訴字第2371號判
    決判處有期徒刑1 年、6 月，併定應執行刑1 年4 月確定在
    案等情，有臺灣高等法院被告前案紀錄表1 份在卷可憑，是
    依上開說明，被告於前述觀察、勒戒及強制戒治執行完畢釋
    放後5 年內，再犯施用毒品罪，經本院判決有罪確定後，復
    犯本件施用第一級毒品海洛因、第二級毒品甲基安非他命之
    犯行，本件犯行距前揭強制戒治釋放後雖逾5 年，惟核與毒
    品危害防治條例第20條第3 項所定「5 年後再犯」之立法意
    旨不符，揆諸上開說明，仍應予追訴、處罰。
四、核被告所為，係犯毒品危害防制條例第10條第1 項之施用第
    一級毒品罪、同條例第10條第2 項之施用第二級毒品罪。其
    持有第一級、第二級毒品之低度行為，分別為其施用之高度
    行為所吸收，均不另論罪。其所犯上開2 罪間，犯意各別，
    行為互殊，應予分論併罰。又被告有事實欄所載之前科紀錄
    ，甫於93年1 月31日縮刑期滿執行完畢等情，有上開前案紀
    錄表1 份在卷可憑，其於刑之執行完畢後，5 年內故意再犯
    本件有期徒刑以上之上開2 罪，均為累犯，皆應加重其刑。
    爰審酌被告前因施用毒品案件，經施以觀察、勒戒、強制戒
    治及遭法院判處罪刑並執行完畢後，仍未能徹底戒絕毒品，
    再犯本件施用毒品犯行，足見其戒絕毒癮之意志不堅，未能
    體悟施用毒品對自己、家人造成之傷害及社會之負擔，惟念
    其犯後坦承犯行，態度良好，及施用毒品乃戕害自身健康，
    尚未直接危害他人，反社會性不高等一切情狀，分別量處如
    主文所示之刑，並定其應執行刑，以資懲儆。
五、本案認明之被告施用第一級毒品之時點為96年1 月9 日某時
    ，與本院96年度訴字第77號判決所認明之施用毒品時點，亦
    即95年10月16日18、19時許，相隔已逾2 月，是故本案犯行
    核與被告於95年10月16日18、19時許之施用犯行間，難認有
    接續犯（或集合犯）之一罪關係，甚為灼然，併此敘明。
據上論斷，應依刑事訴訟法第273 條之1 第1 項、第299 條第1
項前段，毒品危害防制條例第10條第1 項、第2 項，刑法第11條
前段、第47條第1 項、第51條第5 款，判決如主文。
本案經檢察官乙○○到庭執行職務。
中　　華　　民　　國　　96　　年　　 6　　月　　29　　日
                  刑事第十庭  法　官  鄭凱文
以上正本證明與原本無異。
如不服本判決，應於收受送達後10日內向本院提出上訴書狀。
中　　華　　民　　國　　96　　年　　 6　　月　　29　　日
                              書記官  林慧芬
附錄本案論罪法條：
毒品危害防制條例第10條
施用第一級毒品者，處6 月以上5 年以下有期徒刑。
施用第二級毒品者，處3 年以下有期徒刑。
